臺灣新竹地方法院刑事裁定
111年度聲字第1226號
聲  請  人  臺灣新竹地方檢察署檢察官
受  刑  人  李建利


上列聲請人因受刑人數罪併罰有二裁判以上，聲請定其應執行之
刑（111年度執聲字第845號），本院裁定如下：
    主  文
李建利犯如附表所示之罪，應執行有期徒刑伍年陸月。
    理  由
一、本件聲請意旨略以：受刑人李建利因犯詐欺等案件，先後經
    判決確定如本院更正後之附表所示，應依刑法第53條及第51
    條第5款，定其應執行之刑，爰依刑事訴訟法第477條第1項
    聲請裁定等語。
二、按裁判確定前犯數罪者，併合處罰之；數罪併罰，有二裁判
    以上者，依刑法第51條之規定，定其應執行之刑；又數罪併
    罰，分別宣告其罪之刑，宣告多數有期徒刑者，於各刑中之
    最長期以上，各刑合併之刑期以下，定其刑期，刑法第50條
    第1項前段、第53條、第51條第5款分別定有明文。另法律上
    屬於自由裁量之事項，有其外部性界限及內部性界限，並非
    概無拘束，依據法律之具體規定，法院應在其範圍選擇為適
    當之裁判者，為外部性界限；而法院為裁判時，應考量法律
    之目的及法律秩序之理念所在者，為內部性界限。法院為裁
    判時，二者均不得有所踰越，在數罪併罰，有二裁判以上，
    定其應執行之刑時，固屬於法院自由裁量之事項，然仍應受
    前揭外部性界限及內部性界限之拘束（最高法院94年度台非
    字第233號判決意旨參照）。
三、經查，受刑人所犯如附表所示各罪，業經本院判處如附表所
    揭之有期徒刑確定在案，此有附表所示判決書及臺灣高等法
    院被告前案紀錄表在卷可參。本院審核受刑人所犯如附表所
    示各罪，係於附表編號1所示判決確定日前為之，核與首揭
    規定尚無不合，並審酌附表所示各有期徒刑中之最長期（有
    期徒刑1年6月）、被告所犯如附表編號1至12所示之罪刑期
    （有期徒刑1年4月、1年3月、1年3月、1年4月、1年4月、1
    年5月、1年5月、1年6月、1年5月、1年6月、1年4月、1年5
    月）之總和（計算式：1年4月＋1年3月＋1年3月＋1年4月＋1年4
    月＋1年5月＋1年5月＋1年6月＋1年5月＋1年6月＋1年4月＋1年5月＝
    16年6月）等，暨各罪之法律目的、受刑人違反之嚴重性及
    貫徹刑法量刑公平正義理念之內部限制、受刑人意見回覆表
    （本院卷第49頁）等，爰定其應執行之刑如主文所示。
四、依刑事訴訟法第477條第1項、刑法第53條、第51條第5款，
    裁定如主文。
中　　華　　民　　國　　111 　年　　11　　月　　21　　日
                  刑事第六庭    法　官  黃美盈 
以上正本證明與原本無異。　　　　　　　　　
如不服本裁定，應於送達後5日內，向本院提出抗告狀。
中　　華　　民　　國　　111 　年　　11　　月　　21　　日
　　　　　　　　　              書記官  曾柏方   
附表：
編號  1 2 3 罪名  詐欺 詐欺 詐欺 宣告刑  有期徒刑1年4月 有期徒刑1年3月 有期徒刑1年3月 犯罪日期  109年5月3日至 109年6月30日 109年6月26日至 109年7月1日 109年6月9日至 109年6月24日 偵查(自訴)機關年度及案號  新竹地檢110年度偵緝字第787號等 新竹地檢110年度偵緝字第787號等 新竹地檢110年度偵緝字第787號等 最後 事實審 法院 新竹地院 新竹地院 新竹地院  案號 110年度金訴字第399號111年度金訴字第110號 110年度金訴字第399號111年度金訴字第110號 110年度金訴字第399號111年度金訴字第110號  判決日期 111年9月14日 111年9月14日 111年9月14日 確定 判決 法院 新竹地院 新竹地院 新竹地院  案號 110年度金訴字第399號111年度金訴字第110號 110年度金訴字第399號111年度金訴字第110號 110年度金訴字第399號111年度金訴字第110號  判決 確定日期 111年10月12日 111年10月12日 111年10月12日 是否為得易科 罰金之案件  否 否 否 備註  新竹地檢111年度執字第3911號 新竹地檢111年度執字第3911號 新竹地檢111年度執字第3911號 
編號  4 5 6 罪名  詐欺 詐欺 詐欺 宣告刑  有期徒刑1年4月 有期徒刑1年4月 有期徒刑1年5月 犯罪日期  109年6月24日至 109年7月1日 109年5月25日至 109年6月27日 109年7月17日至 109年7月22日 偵查(自訴)機關年度及案號  新竹地檢110年度偵緝字第787號等 新竹地檢110年度偵緝字第787號等 新竹地檢110年度偵緝字第787號等 最後 事實審 法院 新竹地院 新竹地院 新竹地院  案號 110年度金訴字第399號111年度金訴字第110號 110年度金訴字第399號111年度金訴字第110號 110年度金訴字第399號111年度金訴字第110號  判決日期 111年9月14日 111年9月14日 111年9月14日 確定 判決 法院 新竹地院 新竹地院 新竹地院  案號 110年度金訴字第399號111年度金訴字第110號 110年度金訴字第399號111年度金訴字第110號 110年度金訴字第399號111年度金訴字第110號  判決 確定日期 111年10月12日 111年10月12日 111年10月12日 是否為得易科 罰金之案件  否 否 否 備註  新竹地檢111年度執字第3911號 新竹地檢111年度執字第3911號 新竹地檢111年度執字第3911號 
編號  7 8 9 罪名  詐欺 詐欺 詐欺 宣告刑  有期徒刑1年5月 有期徒刑1年6月 有期徒刑1年5月 犯罪日期  109年7月13日至 109年7月22日 109年6月底至 109年7月23日 109年7月6日至 109年7月24日 偵查(自訴)機關年度及案號  新竹地檢110年度偵緝字第787號等 新竹地檢110年度偵緝字第787號等 新竹地檢110年度偵緝字第787號等 最後 事實審 法院 新竹地院 新竹地院 新竹地院  案號 110年度金訴字第399號111年度金訴字第110號 110年度金訴字第399號111年度金訴字第110號 110年度金訴字第399號111年度金訴字第110號  判決日期 111年9月14日 111年9月14日 111年9月14日 確定 判決 法院 新竹地院 新竹地院 新竹地院  案號 110年度金訴字第399號111年度金訴字第110號 110年度金訴字第399號111年度金訴字第110號 110年度金訴字第399號111年度金訴字第110號  判決 確定日期 111年10月12日 111年10月12日 111年10月12日 是否為得易科 罰金之案件  否 否 否 備註  新竹地檢111年度執字第3911號 新竹地檢111年度執字第3911號 新竹地檢111年度執字第3911號 
編號  10 11 12 罪名  詐欺 詐欺 詐欺 宣告刑  有期徒刑1年6月 有期徒刑1年4月 有期徒刑1年5月 犯罪日期  109年6月27日至 109年7月24日 109年7月14日至 109年7月27日 109年7月下旬至 109年7月25日 偵查(自訴)機關年度及案號  新竹地檢110年度偵緝字第787號等 新竹地檢110年度偵緝字第787號等 新竹地檢110年度偵緝字第787號等 最後 事實審 法院 新竹地院 新竹地院 新竹地院  案號 110年度金訴字第399號111年度金訴字第110號 110年度金訴字第399號111年度金訴字第110號 110年度金訴字第399號111年度金訴字第110號  判決日期 111年9月14日 111年9月14日 111年9月14日 確定 判決 法院 新竹地院 新竹地院 新竹地院  案號 110年度金訴字第399號111年度金訴字第110號 110年度金訴字第399號111年度金訴字第110號 110年度金訴字第399號111年度金訴字第110號  判決 確定日期 111年10月12日 111年10月12日 111年10月12日 是否為得易科 罰金之案件  否 否 否 備註  新竹地檢111年度執字第3911號 新竹地檢111年度執字第3911號 新竹地檢111年度執字第3911號